# 请教陈版主关于支付导购提成的处理

提问人：polaris1124111 时间：2020-06-23 12:09:00
公司是个进口手机的公司，找了经销商签销售合同，将手机直接卖给经销商。经销商又跟别的人事代理公司签了合同找了导购员。
现在公司跟经销商签了一个服务合同，公司会负担一部分导购员的提成由经销商代为支付，这个提成有限额，大于一定金额就不支付了。合同期限两个月，导购的个税也不需要公司承担，且开具的发票未服务发票，由经销商开具。
我开始以为是可以按照佣金手续费计入费用，但是查了一下佣金手续费需要是具有中介资质的公司开具的发票。这家经销商没有这个资质。。对方开的是服务费发票。
请教下陈版主，这种情况是否可以认为公司是购买了经销商一项的服务，直接根据发票计入销售费用-市场费用中。
非常感谢~

回答人：chenyiwei
这个问题的会计处理相对较为明确，但主要风险在于税务问题，即是否存在规避佣金的扣除前提条件和税前扣除限额的问题。建议咨询税务专业人士确认。